臺灣高等法院交通事件裁定　　　　　　 94年度交抗字第192號
抗　告　人
即受處分人　甲○○
上列抗告人因違反道路交通管理處罰條例案件，不服臺灣士林地
方法院，中華民國94年2 月17日裁定（93年度交聲字第1590號）
，提起抗告，本院裁定如下：
    主  文
抗告駁回。
    理  由
一、按道路交通管理處罰條例第45條第1 項第4 款規定：汽車駕
    駛人爭道行駛，在多車道不依規定駕車者，處新臺幣（下同
    ）600 元以上1,800 元以下罰鍰；汽車駕駛人有前開情形者
    ，除依原條款處罰鍰外，並記違規點數1 點，同條例第63條
    第1 項第1 款定有明文。次按道路交通標誌標線號誌設置規
    則第174 條之1 第1 、2 項規定：機車優先車道標線，用以
    指示機器腳踏車優先行駛之車道，其他車種除起步、準備停
    車、臨時停車或轉向外，不得橫跨或占用行駛。本標線以白
    色實線及機器腳踏車圖形劃設之，每過交岔路口處均應標繪
    之，並於兩機器腳踏車圖形間，縱向標寫白色「機車優先」
    標字配合使用。
二、原處分意旨略以：抗告人即受處分人甲○○駕駛所有車牌號
    碼5B─1947號自小客車，於民國93年5月8日17時40分許，在
    基隆市○○路 150號處，經基隆市警察局第三分局員警以基
    警交字第 R00000000號舉發違反道路交通管理事件通知單，
    舉發「右側超車」違規，依道路交通管理處罰條例第47條第
    1 項第3款規定，處罰鍰新台幣1,200元，並依同條例第63條
    第1項第1款，記違規點數1點。
三、異議意旨略以：伊並未於93年5 月8 日17時40分許，在基隆
    市○○路150 號處，有任何違規情事，倘有違規，承辦警員
    為何無相關佐證，也未見渠等提出違規地點紀錄及係超越何
    車之說明，此裁定顯有違誤，據此聲明異議云云。
四、原裁定意旨略以：據證人即舉發本件違規之基隆市警察局第
    三分局碇內派出所警員陳永豐於原法院到庭證稱，伊看到抗
    告人是直直開過來，伊沒有看到抗告人超車的動作。抗告人
    一直開在機車優先道，機車優先道在之前路口約 500公尺就
    有樹立很醒目的標誌等語，顯見抗告人甲○○所辯伊未從右
    側超車，要屬實在，抗告人並未有右側超車之違規行為，至
    為灼然。至本件抗告人自承駕駛上開車輛行經基隆市○○路
    150 號處時，一直行駛在慢車道即機車優先道上等情，核與
    證人陳永豐證述相符，核其所為，應係違反道路交通管理處
    罰條例第45條第1項第4款「爭道行駛，在多車道不依規定駕
    車」之規定，故其違規事實至為明確。原法院乃認抗告人係
    違反道路交通管理處罰條例第45條第 1項第4款、第63條第1
    項第 1款之規定，撤銷原處分，而審酌抗告人違規情節之輕
    重及其行為後之態度等情狀，改裁處罰鍰新台幣玖百元，並
    予記違規點數一點，經核並無不合。
五、抗告意旨以：按道路交通管理處罰條例第174條之1第1、2項
    規定：「機車優先車道標線，…」僅規定機車優先道之標線
    ，並無如舉發人所言於違規地點前500 公尺有樹立醒目的標
    誌，且基隆市○○路未見機車優先道標線之劃設，顯係舉發
    人卸責入罪之詞云云。惟查：依道路交通管理處罰條例第 4
    條第2 項規定，就道路交通標誌、標線、號誌之指示、警告
    、禁制規定、樣式、標示方式、設置基準及設置地點等事項
    之規則，授權由交通部會同內政部定之，故道路交通標誌標
    線號誌設置規則係依道路交通管理處罰條例授權制定之行政
    命令，除有逾越授權等違法情形外，依法亦有拘束人民之效
    力，抗告人駕車自應遵守前揭規定。又機車優先車道標線，
    係用以指示機器腳踏車優先行駛之車道，其他車種除起步、
    準備停車、臨時停車或轉向外，不得橫跨或占用行駛，應為
    道路使用人所熟知及遵守之規則，並不以有無樹立醒目標誌
    為必要，而況證人陳永豐亦證稱：機車優先道在之前路口約
    500 公尺就有樹立很醒目的標誌等語，抗告人既有行駛於機
    車優先車道，違規事實俱明，其徒以未樹立醒目標誌云云，
    指摘原裁定不當，非有理由，抗告應予駁回。
六、據上論斷，應依道路交通案件處理辦法第26條、刑事訴訟法
    第412條，裁定如主文。
中　　華　　民　　國　  94　　年　　3 　　月　　31　　日
                  交通法庭審判長法  官  吳  啟  民
                                法  官  施  俊  堯
                                法  官  蘇  隆  惠
以上正本證明與原本無異。
不得再抗告。
                                書記官  周  素  秋
中　　華　　民　　國　  94　　年　　3 　　月　　31　　日
